臺灣高等法院臺中分院刑事判決　　　 100年度上訴字第2134號
上　訴　人
即　被　告　陳俊彰
上列上訴人因違反毒品危害防制條例案件，不服臺灣彰化地方法
院100年度訴字第927號中華民國100年8月31日第一審判決（起訴
案號：臺灣彰化地方法院檢察署100年度毒偵字第963號），提起
上訴，本院判決如下：
    主  文
上訴駁回。
    理  由
一、按不服地方法院之第一審判決而上訴者，須提出上訴書狀，
    並應敘述具體理由，刑事訴訟法第三百六十一條第一項定有
    明文，此為上訴必備之程式；而所謂「具體理由」，必係依
    據卷內既有訴訟資料或提出新事證，指摘或表明第一審判決
    有何採證認事、用法或量刑等足以影響判決本旨之不當或違
    法，而構成應予撤銷之具體事由，始克當之（例如：依憑證
    據法則具體指出所採證據何以不具證據能力，或依憑卷證資
    料，明確指出所為證據證明力之判斷如何違背經驗、論理法
    則）；倘僅泛言原判決認定事實錯誤、違背法令、量刑失之
    過重或輕縱，而未依上揭意旨指出具體事由，或形式上雖已
    指出具體事由，然該事由縱使屬實，亦不足以認為原判決有
    何不當或違法者（例如：對不具有調查必要性之證據，法院
    未依聲請調查亦未說明理由，或援用證據不當，但除去該證
    據仍應為同一事實之認定），皆難謂係具體理由，俾與第二
    審上訴制度旨在請求第二審法院撤銷、變更第一審不當或違
    法之判決，以實現個案救濟之立法目的相契合，並節制濫行
    上訴（最高法院97年度臺上字第892號刑事判決參照）。次
    原審法院認為上訴不合法律上之程式者，應以裁定駁回之。
    第二審法院認為上訴書狀未敘述理由或上訴有第三百六十二
    條前段之情形者，應以判決駁回之。又分別為刑事訴訟法第
    三百六十二條、第三百六十七條所明定。再第三百六十七條
    之判決，得不經言詞辯論為之。同法第三百七十二條亦定有
    明文。
二、本案上訴人即被告陳俊彰（下稱被告）上訴理由略以：入監
    服刑裡只是方便一群罪犯交換心得，以學習更好的犯罪技巧
    ，故原審判處之刑罰雖然不重，但難收警戒的意義。被告已
    年近50歲，也因加入慈濟義工行列而找到人生目標及生活的
    意義，並自我期許能在打工之餘，幫助一些需要幫助的人，
    故希望法官能給被告一個自新的機會，讓被告能對家裡經濟
    有所付出，並有機會幫助社會上的弱勢人民云云。經查：
(一)、依被告前揭上訴理由：希望法官能給予其自新的機會，讓其
    能不入監服刑等語觀之，被告應係以請求本院能為緩刑宣告
    為由，提起本件上訴，合先敘明。
(二)、按「受2年以下有期徒刑、拘役或罰金之宣告，而有下列情
    形之一，認以暫不執行為適當者，得宣告2年以上5年以下之
    緩刑，其期間自裁判確定之日起算：一、未曾因故意犯罪受
    有期徒刑以上刑之宣告者。二、前因故意犯罪受有期徒刑以
    上刑之宣告，執行完畢或赦免後，5年以內未曾因故意犯罪
    受有期徒刑以上刑之宣告者。」，刑法第74條第1項定有明
    文；被告有原審判決所載構成累犯之前案紀錄，並有臺灣高
    等法院被告前案紀錄表附卷可參，可知被告並不符合緩刑之
    要件，本院自亦無適用刑法第74條第1項對被告為宣告緩刑
    之餘地。是以，被告上訴意旨請求本院能給予其自新的機會
    ，讓其能不入監服刑云云，與法律規定並不相符。
(三)、綜上所述，本院依形式上觀察認原審判決認事用法並無違法
    或不當之處，量刑亦屬妥適。被告上訴意旨泛稱希望法官能
    給予其自新的機會，讓其能不入監服刑云云，惟未提出新事
    證以供調查，亦未依據卷內之訴訟資料，指摘原審判決有何
    足以影響判決本旨之不當或違法，而構成應予撤銷之具體事
    由，徒憑己意漫指原審判決不當，尚不足以動搖原審判決認
    定犯罪事實及量刑之基礎，難認係得上訴第二審之具體理由
    。依上揭說明，被告提起之第二審上訴為不合法律上程式，
    爰不經言詞辯論，判決駁回上訴。
據上論斷，應依刑事訴訟法第三百六十七條前段、第三百七十二
條，判決如主文。
中    華    民    國   100    年    10    月    20    日
            刑事第六庭    審判長法  官  李  文  雄
                                法  官  王  邁  揚
                                法  官  蔡 王 金 全
上列正本證明與原本無異。
如不服本判決應於收受送達後十日內向本院提出上訴書狀，其未
敘述上訴理由者，並得於提起上訴後十日內向本院補提理由書 (
均須按他造當事人之人數附繕本)「切勿逕送上級法院」。
                                 書記官  金  珍  華
中    華    民    國   100    年    10    月    24    日